最高法院刑事判決                                八十六年度台上字第八三○號
    上 訴 人  台灣高等法院檢察署檢察官
    被    告  甲○○
右上訴人因被告違反槍彈藥刀械管制條例案件，不服台灣高等法院中華民國八十五
年一月十八日第二審判決（八十四年度上訴字第六二四七號，起訴案號：台灣士林地
方法院檢察署八十四年度偵字第二四八六號），提起上訴，本院判決如左：
    主  文
上訴駁回。
    理  由
本件原判決以公訴意旨略稱：被告甲○○於民國八十二年八、九月間在台北市○○○
路二二二號其所經營之「士傑企業有限公司」，未經許可，以總價新台幣九千元之價
格販賣具有殺傷力之玩具半自動手槍一支、土製子彈七發予周中原。嗣周中原持有上
開槍彈於八十三年十二月二十三日為警查獲，始知上情。因認被告犯有槍彈藥刀械
管制條例第十條第一項、第十一條第一項之罪嫌。惟訊之被告矢口否認上揭被訴犯行
，辯稱：其所販賣之槍彈均是合法，不具殺傷力之玩具，若客人購買後自行改造並非
伊所能控制等語。經查證人周中原於警訊中固供稱向被告買入上開槍彈後未曾改造。
嗣於第一審審理中則改稱：購入手槍時槍管原本沒有鑽孔，伊始用電鑽鑽孔，另子彈
是伊自己加裝火藥等語，且上開手槍經內政部警政署刑事警察局鑑定：未發現有改造
情形，槍管之貫通孔究係原製造廠以車床車造或以電鑽鑽孔，無法研判；而子彈內之
火藥則係另外添加等情，有該局復函可稽，足認上開玩具手槍係證人周中原向被告購
入後加以鑽孔，子彈亦係購入後才添加火藥始具殺傷力無訛。至周中原如何改造，改
造之時地，火藥之來源及如何配製﹖均與本案待證事項無關，無加以調查之必要。被
告被訴販賣槍彈犯行尚屬不能證明，因而維持第一審諭知被告無罪之判決，駁回檢察
官在第二審之上訴。經核於法尚無違誤。按證據之證明力，由法院自由判斷，故證人
之證言縱令先後未盡相符，但法院本於審理所得之心證，就其證言一部分認為確實可
信予以採取，原非法所不許。又刑事訴訟採職權調查主義，鑑定報告祇為形成法院心
證之資料，對於法院之審判並無拘束力。本件系爭手槍經內政部警政署刑事警察局鑑
定，認其槍管之貫通孔究係原製造廠以車床車造，或以電鑽鑽孔，無法研判，而子彈
內之火藥則係另外添加等情，原判決乃採用證人周中原第一審之證詞，認上開手槍係
伊於向被告購入後始以電鑽鑽孔，子彈亦係伊於購後始行添加，而摒棄周中原警訊中
之供述，乃法院本於自由判斷證據證明力所作職權適法行使，並無不當，檢察官上訴
意旨，仍執陳詞，指摘原判決採證違法、調查未盡，就原判決明白論斷之事項，及其
適法審判行使職權，任意指摘，難認上訴為有理由，應予駁回。
據上論結，應依刑事訴訟法第三百九十六條第一項，判決如主文。
中      華      民      國    八十六    年      二      月    二十一    日
                              最高法院刑事第八庭
                                  審判長法官  紀  俊  乾
                                        法官  楊  商  江
                                        法官  黃  正  興
                                        法官  丁  錦  清
                                        法官  賴  忠  星
      右正本證明與原本無異
                                              書  記  官
中      華      民      國    八十六    年      二      月    二十七    日
